【裁判字號】    97,上易,1490
【裁判日期】    970820
【裁判案由】    詐欺
【裁判全文】
臺灣高等法院臺中分院刑事判決        97年度上易字第1490號
上  訴  人
即  被  告  甲○○
上列上訴人因詐欺案件，不服臺灣臺中地方法院97年度易字第34
7號中華民國97年6月23日第一審判決（起訴案號：臺灣臺中地方
法院檢察署96年度偵緝字第1840號），提起上訴，本院判決如下
：
    主  文
上訴駁回。
    理  由
一、按刑事訴訟法第350條、第361條、第362條、第367條規定，
    不服地方法院之第一審判決而上訴者，須提出上訴書狀，並
    應敘述具體理由，為上訴必備之程式。至於上訴理由是否具
    體，係屬第二審法院審查範圍，則不在命補正之列，此參照
    同條文之修正理由可明。再上訴人所提出之上訴理由非屬具
    體者，則由第二審法院以上訴不合法律上之程式，判決駁回
    。而所謂具體理由，必係依據卷內既有訴訟資料或提出新事
    證，指摘或表明第一審判決有何採證認事、用法或量刑等足
    以影響判決本旨之不當或違法，而構成應予撤銷之具體事由
    ，始克當之。如僅泛言原判決認定事實錯誤、違背法令、量
    刑失之過重或輕縱，而未依上揭意旨指出具體事由，或形式
    上雖已指出具體事由，然該事由縱使屬實，亦不足以認為原
    判決有何不當或違法者，皆難謂係具體理由，俾與第二審上
    訴制度旨在請求第二審法院撤銷、變更第一審不當或違法之
    判決，以實現個案救濟之立法目的相契合，並節制濫行上訴
    。又上訴書狀未敘述具體理由者，其上訴即屬於同法第362
    條前段所定「上訴不合法律上之程式」之情形，第二審法院
    自應依同法第367條之規定，以判決駁回之 (最高法院97年
    度台上字第892號判決意旨參照)。
二、上訴人即被告甲○○ (下稱被告)不服原審判決提起上訴，
    其上訴狀所載理由略謂：(一)被告受梁清純之慫恿，一時思慮
    欠周，雖曾以將向林志泓所經營之元翔特殊重機有限公司購
    買環保車（即垃圾車），將提供所購得車輛設定動產擔保抵
    押權為由，向日盛銀行所委託辦理貸款業務之寶華國際租賃
    股份有限公司辦理貸款，惟被告並未購買環保車，亦未以之
    設定動產擔保抵押權，寶華國際租賃股份有限公司之業務承
    辦人員陳澤漳卻遽予核准貸款，而將450萬元之貸款撥入元
    翔特殊重機有限公司所有之臺中商業銀行北臺中分行第0000
    00 0000000號帳戶，旋遭林憲邦於同日將上開款項提領一空
    ，依常情論之，寶華國際租賃股份有限公司之承辦人員陳澤
    漳，若為與梁清純等人共謀詐財，應不可能致此，故而陳澤
    漳亦應係本案詐欺犯行之共同正犯，原審判決卻只認定被告
    與梁清純、洪國川、施博覺、林志泓、林憲邦等6人為本案
    詐欺之共同正犯，而獨漏於貸款事宜重要關鍵之陳澤漳，足
    見原審判決認定事實有悖於經驗法則、論理法則之違背法令
    。(二)再被告甲○○係因交友不慎，一時思慮不周，受損友梁
    清純之慫恿，致有出面申請貸款之本案詐欺犯行，被告因本
    案並未獲利分文，此觀之林憲邦於原審法院審理時證稱其自
    銀行提領新臺幣450萬元全數交予林志泓即明非虛。被告事
    後亦已知己非，於原審法院準備程序中起即當坦承犯行。(三)
    又被告係因分期購買汽車辦理動產抵押，繳了1年之貸款無
    力續繳而觸犯動產擔保交易法被判處40天拘役，此外並無其
    他犯罪前科、違警記錄，平日亦無任何不良之行為，經本案
    之教訓迄已知所警惕而無再犯之虞，原審法院徒以被告有違
    反動產擔保交易法之前科故品性不佳，犯罪後迄今仍未與被
    害人成立和解，而無視於被告並沒有資力去談和解，而判處
    有期徒刑2年之重刑，而剝奪被告適用中國民國九十六年罪
    犯減刑條例予以減刑之機會，原審判決之量刑實亦有過重而
    失入之違誤，爰提起上訴云云。
三、經查：原審判決乃以被告之自白核與告訴人及被害人之指訴
    暨證人陳澤漳、洪國川之證述情節相符，復有卷附日盛銀行
    暨寶華公司策略聯盟專案合約書、日盛銀行暨寶華租賃汽車
    貸款申請書、撥款委託書及日盛銀行匯款條均影本各1份、
    寶華商業銀行帳號：0000000 00號帳戶、發票名義人甲○○
    、票據號碼：BB0000000號、票面金額29萬4千元之支票及退
    票理由單影本各1紙、商工登記資料公示查詢系統－公司及
    分公司基本資料查詢表2紙、臺中商業銀行北臺中分行96年
    10月31日中北中字第09603200371號函及檢附戶名元翔公司
    、帳號：0000000000000號帳戶之交易往來明細表、通貨交
    易登記簿、取款憑條各1紙暨台中市政府97年6月3日府經商
    字第9701300900號函及檢附清德科技商行營利事業登記資料
    影本各1份等資料可資佐證，足認被告自白與事實相符，而
    認定被告所犯共同詐欺取財罪之事證明確，予以論罪科刑，
    認事用法核無違誤。再原審判決詳載審酌被告之素行、犯罪
    之動機、目的、手段、所生危害及犯後坦承示悔，然迄未與
    告訴人及被害人達成民事和解，取得諒解等一切情狀，而量
    處有期徒刑2年，核之被告犯罪之情節，尚稱妥適，並無輕
    重失衡，致生罪刑不相當之情形。是以被告以上開情詞提起
    上訴，固具備形式上之理由，但究其實質，明顯對於原判決
    所認定之事實及量刑基礎不生動搖。綜上所述，原審判決對
    於被告論罪科刑，俱無違法不當之處，被告未提新事證，亦
    未依據卷內之訴訟資料，指摘原審決有何足以影響判決本旨
    之不當或違法，構成應予撤銷之具體事由，乃徒憑己意漫指
    原審判決不當，請求撤銷改判，從輕量刑，其上訴自屬違背
    法律上之程式，應予以駁回，爰依刑事訴訟法第367條前段
    、第372條之規定，不經言詞辯論判決如主文。
中    華    民    國    97    年    8     月    20    日
            刑事第三庭    審判長法  官  王  增  瑜
                                法  官  廖  柏  基
                                法  官  蔡  紹  良
上列正本證明與原本無異。
不得上訴。
                                書記官  許  麗  花
中    華    民    國    97    年    8     月    20    日


司法院資訊處製作；財團法人民間司法改革基金會備份。
